# 请教陈版：属于权益工具还是金融负债

提问人：跨度防 护 时间：2021-04-25 08:05:02
案例：投资人A通过购买甲公司原股东股份、向甲公司增资的方式收购拟IPO公司甲，进而取得甲的控制权。投资协议中约定了回购权和优先清算权，具体如下：
1 、回、回 购权
如果发生下述任一情况，回购义务人（甲公司和/或原股东）需回购投资人所持的甲公司全部或部分股份，回购价格按照按年投资回报率10%的单利计算，回购义务人承担连带责任：
（ 1 ）公司或者原股东在投资交割完成前存在重大违反协议或其他交易文件的规定，对公司后续经营和首次公开发行股票并上市造成重大不利影响的；
（ 2 ）原股东出现重大诚信问题损害公司及投资人利益的，并对公司后续经营和上市造成重大不利影响的；
（ 3 ）公司原股东在投资交割完成前，所持有的公司股份因债权人行使质押权，依据有关司法裁判被强制执行并因此导致该部分股份发生实质性转移或者存在此种潜在风险的；
（ 4 ）)由于投资交割日之前的原因，公司被政府部门处以重大行政处罚，导致无法继续正常经营或对未来上市、其他资本运作或并购退出等造成实质性障碍的；
（ 5 ）原股东在投资交割完成前发生重大违法行为，且该重大违法行为经相关司法行政机关生效裁判确定并对公司公开发行股票并上市、资本运作或并购退出等构成重大不利影响。
2 、投、投 资 人的人的 购 股股 选择权
如果发生上述回购权中（ 1 ）（ 2 ）（ 5 ）的，投资人可以购买原股东持有的甲公司全部或者部分股权。
3、优 先清算先清算 权
如公司在投资交割后 2 年内发生清算事件、股权出售事件或资产出售事件时，无论当时公司是增值或减值，对于公司的资产进行处分所得的收益（适用于清算事件）或对于公司或其股东因售出事件获得的全部对价（适用于股权出售事件及资产出售事件），在公司依法支付了清算费用、税费、薪金等职工费用和公司所有合法负债后，按下列方案进行分配:
（ 1 ）投资人有权优先于公司其他股东以现金方式获得其支付的投资价款；
（ 2 ）在投资人获得投资优先金额后，公司全体股东（包括投资人）按持股比例参与剩余财产的分配。
“清算事件”是指因原股东过错，公司发生清算、解散或者关闭等法定或约定的清算事由；“股权出售事件”是指因原股东过错，公司被其他股东兼并、收购等，导致投资人丧失控制权的；“资产出售事件”是指因原股东过错，公司全部或大部分资产或被出售。
请 教教 陈 版版：：
1 、上述回 购权、优 先清算先清算 权 是否是否构构成公司未来无条件交付 现 金或者其他金融 资产 的条件的条件，，公司收到的增增 资 款款 应 分分 类为权 益工具益工具 还 是金融是金融 负债 ？？
2 、若属于金融 负债 ，，投投 资 人溢价取得的原股 东 的股的股 权 、溢价向甲公司的增增 资 款如何款如何 进 行行 账务处 理理？？

回答人：chenyiwei
从主帖信息来看，触发回购权的事项基本都是在投资交割日之前已存在，在交割日已不存在不确定性的事项，或者其发生与否可由发行方自主控制的事项，故这些约定应不会导致不能确认为发行方的权益工具。
但还要关注；预计 2 年内极不可能发生“清算事件”，“优先清算权”仅为无实际意义的保护条款。